【裁判字號】    89,易,212
【裁判日期】    891009
【裁判案由】    竊盜
【裁判全文】
臺灣花蓮地方法院刑事判決                        八十九年度易字第二一二號
    公  訴  人  臺灣花蓮地方法院檢察署檢察官
    被      告  甲○○
右列被告因竊盜案件，經檢察官聲請以簡易判決處刑（八十九年度偵字第一四一號）
，本院認為應適用通常程序審判，並判決如左︰
    主  文
甲○○竊盜，處拘役肆拾日。
    事  實
一、甲○○意圖為自己不法之所有，於民國八十九年一月三日上午十時許，在花蓮市
    ○○路慈濟醫院前機車停車場，見乙○○所有、車號ＲＨＵ─九三○號機車一輛
    （該車為乙○○於八十八年十月十四日十七時許，在花蓮市○○路慈濟醫院前所
    失竊）鑰匙插在車上並未取走，竟下手竊取之，得手後供己騎用。嗣於同日下午
    十五時許，甲○○駕駛該機車行經花蓮市○○路、建國路口時，為警查獲，並扣
    得鑰匙一支。
二、案經花蓮縣警察局報請台灣花蓮地方法院檢察署檢察官偵查後聲請以簡易判決處
    刑。
    理  由
一、右揭事實，已據被告甲○○於警訊、偵查中坦承不諱，並經被害人乙○○於警訊
    時陳述甚詳，復有贓證物品認領保管收據、車輛竊盜資料個別查詢報表─車輛認
    可資料各一份、照片二張附卷，及鑰匙一支扣案可稽，事證明確。被告固於本院
    訊問時翻異前詞，矢口否認有何竊盜犯行，辯稱其於八十九年一月三日上午十時
    許在慈濟醫院前停車場，因為氣喘發作急需買藥，臨時向該處一位不詳姓名已成
    年男子借用該機車，打算買到藥後立即歸還，甫騎到中山路口就被警察查獲云云
    。惟查：右開事實，業據被告於警訊、偵查中自白不諱，且有前開事證可為佐證
    ，被告在警訊、偵查中所為之自白，顯與事實相符，得為裁判之基礎，其事後翻
    異上開詳實之自白所為之辯解，即非可採。事證明確，被告犯行堪以認定。
二、核被告所為，係犯刑法第三百二十條第一項之竊盜罪。爰審酌被告之前科記錄（
    被告曾於八十七年間因妨害風化案件，經本院於八十九年二月二十一日判處有期
    徒刑三月，得易科罰金，緩刑三年確定，有台灣高等法院被告全國前案記錄表一
    份足憑），其因一時貪念致觸刑章，使用期間未久即遭警查獲，機車之價值不低
    ，及其智識程度、犯後態度等一切情狀，量處如主文所示。末查扣案之機車鑰匙
    一支並非被告所有，亦非供被告犯罪所用之物，自無從宣告沒收，附此敘明。
據上論斷，應依刑事訴訟法第四百五十二條、第二百九十九條第一項前段，刑法第三
百二十條第一項，罰金罰鍰提高標準條例第一條前段，判決如主文。
中        華        民      國    八  十  九    年    十    月    九    日
                                  臺灣花蓮地方法院刑事庭
                                      法  官  楊  碧  惠
右正本證明與原本無異。
如對本判決不服，應於送達後十日內，向本院提出上訴狀。（應抄附繕本）告訴人或
被害人如對於本判決不服者，應具備理由請求檢察官上訴，其上訴期間之計算係以檢
察官收受判決正本之日期為準。
                                      法院書記官
中        華        民      國    八  十  九    年    十    月  十二    日
附錄本判決論罪之法律條文：
刑法第三百二十條
意圖為自己或第三人不法之所有，而竊取他人之動產者，為竊盜罪，處五年以下有期
徒刑、拘役或五百元以下罰金。
意圖為自己或第三人不法之利益，而竊佔他人之不動產者，依前項之規定處斷。
前二項之未遂犯罰之。


司法院資訊處製作；財團法人民間司法改革基金會備份。
